【裁判字號】    89,訴,494
【裁判日期】    890816
【裁判案由】    殺人未遂等
【裁判全文】
臺灣臺南地方法院刑事判決                          八十九年度訴字第四九四號
    公  訴  人  台灣台南地方法院檢察署檢察官
    被      告  甲○○
    指定辯護人  本院公設辯護人  乙○○
右列被告因殺人未遂等案件，經檢察官提起公訴（八十九年度偵字第二六八三、二八
三二、三五二七、三五五九、三六六七、三七八三、三九七三、四二五四、四七九二
號），本院判決如左：
    主  文
本件公訴不受理。
    理  由
一、公訴意旨略以：(一)甲○○基於概括之犯意，單獨或夥同己○○、癸○○、丁○○
    及辛○○、宋坤林、丁○○、不詳姓名、年籍、住居所綽號「阿彬」及綽號「小
    白」之人，共同基於意圖為自己不法所有之概括犯意聯絡，先後於如附表編號一
    至八及編號十二所列犯罪時、地對該等之人，以手槍或烏茲槍強暴、脅迫使人不
    能抗拒或恐嚇使人心生畏懼，而強取或使之交付如附表所示之財物，如有不從而
    未遂，則開槍洩恨。(二)又甲○○與丁○○於附表編號九所示之時地，因邀約詹維
    純外出遭拒，竟遷怒於子○○、庚○○、壬○○等人，嗣於其等三人下樓之際，
    明知槍彈為殺傷力強大之武器，以之對人射擊，足以致人於死，竟以不確定之故
    意，持槍射擊子○○、庚○○、壬○○等人，並另以槍托毆打，致壬○○受雙小
    腿貫穿之傷害，子○○、庚○○頭部挫傷之傷害，因未傷於要害，倖免於難。(三)
    再因己○○與丙○○原為工作上之舊識，彼此時有往來，嗣己○○懷疑丙○○與
    其妻蔡秋蘭有染，乃夥同甲○○以電話恐嚇丙○○於台南縣新市鄉台南科學園區
    工地工作中有密切關係之戊○○、李憲旗如不交出丙○○，將一一對其身邊之朋
    友等人下手殺害，並到工地演習（開槍、破壞之類），因丙○○遲不出面，甲○○乃於附表編號十所示之時地，持槍射擊恐嚇洩恨警告；奈丙○○更加駭怕，不
    敢出面；己○○遂夥同甲○○、劉福來於附表編號十一所示之時地，對戊○○射
    擊，致戊○○受左橈骨粉碎性骨折、左大腿及右膝穿剌傷之傷害，經急救得宜，
    倖免於難。(四)另甲○○又無故持有如附表編號十三至十七所示之制式手槍、子彈
    ，於該附表編號所示之時地，為警查獲。而甲○○、己○○、劉福來於槍傷戊○○後，因警追緝甚緊而四處逃匿，經台灣台南地方法院檢察署檢察官指揮內政部
    警政署刑事警察局、保安警察第二總隊第四大隊第一中隊、台南縣警察局善化分
    局、台中市警察局、台南市警察局、台南市警察局第一分局積極偵辦，嗣於八十
    九年二月十八日上午六時許，在台南縣永康市○○街二二六巷三弄十六號二樓之
    二經警逮捕歸案，甲○○於逮捕過程中，明知槍彈射擊，足以致人於死，竟仍對
    執行職務之員警射擊，因員警防制得宜，未造成傷亡，嗣甲○○等人經勸導而棄
    械投降，為警逮捕。因認被告甲○○所為涉犯刑法第三百四十六條第一項、第三
    項、第二百七十一條第二項第一項、槍砲彈藥刀械管制條例第七條第四項第一項
    、第十二條第四項第一項、懲治盜匪條例第五條第一項第一款之罪嫌云云。
二、按已經提起公訴或自訴之案件，在同一法院重行起訴者；又曾為不起訴處分或撤
    回起訴，而違背第二百六十條之規定再行起訴者，應諭知不受理之判決，並得不
    經言詞辯論為之，刑事訴訟法第三百零三條第二、四款、第三百零七條分別定有
    明文。又訴訟上所謂一事不再理之原則，關於實質上一罪或裁判上一罪，亦均有
    其適用，最高法院六十年台非字第七七號著有判例。
三、查本件被告甲○○被訴於附表所示時間、地點無故持有槍、彈，又持槍、彈恐嚇
    取財，殺人未遂，強盜他人財物云云，而被告因附表一所示持槍強盜財物犯行，
    業據台灣台南地方法院檢察處檢察官提起公訴（八十八年度偵字第五二八一、五
    六二八號），本院於八十九年四月五日受理, 並經本院於八十九年六月九日判處
    有期徒刑十年在案（現上訴中尚未確定），有本院八十九年度訴緝字第二四號刑
    事判決書乙件附卷可稽。公訴人起訴被告有如附表編號一至十七所示犯行，本院
    於八十九年訴字第四九四號案受理，其附表編號一所示犯行，與上開本院八十九
    年訴緝字第二四號案卷為相同案件；另附表編號二至十七之犯行，其中持有槍、
    彈部分均時間緊接，手段相同，堪認係基於概括之犯意而為，該部分與前述先行
    起訴案件應屬連續犯之範疇，為裁判上一罪之同一案件；此外，恐嚇取財、殺人
    未遂及盜匪等犯行，與前述持有槍械罪間，則有方法結果之牽連關係，為牽連犯
    ，亦為裁判上一罪之同一案件，從而公訴人向本院重行起訴，即有不合。再附表
    編號六被告甲○○與己○○共同於八十八年七月間，恐嚇丙○○交付四百萬元未
    遂部分，業於八十九年三月六日，經台灣台南地方法院檢察署檢察官以八十九年
    度偵緝字第二四三號不起訴處分在案，有該不起訴處分書乙件存卷可參，惟公訴
    人不查，又就此部分起訴，且未曾說明有何新事實、新證據或其他可得再行起訴
    之原因，依照上開說明，本件爰不經言詞辯論，逕為諭知不受理之判決。再附表
    編號十八所示被告開槍拒捕致被害人玻璃毀損部分，公訴人之起訴書附表亦羅列
    此部分事實，然毀損罪並無處罰過失犯之規定，且遍觀卷證資料亦未有被害人表
    明告訴之資料，況起訴書事實及證據並所犯法條欄中，公訴意旨復未論述此部分
    構成何種罪責，足徵附表十八部分應係贅載，併予敘明。
四、據上論斷，應依刑事訴訟法第三百零三條第二、四款、第三百零七條，判決如主
    文。
中    華    民    國      八十九      年      八      月      十六      日
                              臺灣臺南地方法院刑事第一庭
                                  法  官  彭  喜  有
右正本證明與原本無異
如不服本判決，應於送達後十日內，向本院提出上訴狀。
                                  書記官  楊  育  民
中    華    民    國      八十九      年      八      月      十六      日


司法院資訊處製作；財團法人民間司法改革基金會備份。
